Inventaris van de archieven van de Intendance van het Kroondomein en de Hofhouding van Koning Lodewijk Napoleon en de Franse Keizer
Nationaal Archief, Den Haag
- Intendant Generaal van het Huis des Konings., II.
  - Algemeen Hofhouding, A.
    - Etats des dépenses., 74; 1 paquet
      Service du Grand maréchal 1808-1810.
      Service du Grand veneur 1807-1810.
      Service du Grand maître 1807 oct.-déc.
    - Etats des dépenses, service du Grand chambellan., 75; 1 paquet
      Ceremonies. 1808-1810.
      Pensions. 1808-1810.
      Tractements des Grands Officiers 1808-1810.
      Service distinct 1809, 1810.
    - Registres des dépenses de l'écurie., 1806, 1807; 76-77; 2 volumes
      - Bestanddeel 1., 76
      - Bestanddeel 2., 77
    - Etats des dépenses, service du Grand écuyer., 1806-1810; 78; 1 paquet
    - Registre des dépenses, (registre de la Haye) général., 1806; 79
      Six derniers mois.
    - Registre des dépenses, supplémentaire., 1806; 80
    - Registre supplémentaire 1806 juillet, août., septembre 1806; 81
    - Registre général janvier-juin 1807 no.1., 82
    - Registre général juillet-décembre 1807 no.2., 83
    - Registre supplémentaire 1807 no.1., 84
    - Registre supplémentaire 1807 no.2., 85
    - Registre des dépenses de la cuisine, cave, éclairage etc., novembre-décembre 1807; 86; 1 volume
    - Registre des dépenses de l'Intendant général et du grand Maréchal et des deux services réunis., Mars-décembre 1808; 87-88; 2 volumes
      - Bestanddeel 1., 87
      - Bestanddeel 2., 88
    - Registre des dépenses pour le voyage à Mayence et à Aix-la-chapelle., juillet-septembre 1806; 89
    - Registre des dépenses faites à Mayence pendant le voyage de S.M. le Roi et la Reine., 22 juillet - septembre 1806; 90
    - Registre des dépenses faites à Mayence pendant le voyage de S.M. le Roi et la Reine., 12 octobre 1806; 91
    - Registre des dépenses pour le voyage de S.M. la Reine à Mayence 1806., 1807; 92
    - Memoriaal van ontvangsten en uitgaven voor de reis van H.M. naar Mainz., 1806-1807; 93
    - Registre de Campagne de Sa Majesté., 1806; 94
    - Voyage de la Reine à Mayence. Journal des dépenses et frais de cuisine., 95
    - Registre des dépenses., décembre 1806-août 1807; 96
      Frais de poste et de routes.
      Passages d'eaux.
      Divers voyages.
    - Etats de dépenses à cause de differents voyages., 1806-1809; 97; 1 paquet
    - Registre d'expédition des ordonnances., 2 février 1809 - 4 septembre 1810; 98
    - Register van ordonnantiën van betaling van de adjunct-tresorier Hoyer, gedechargeerd door de tresorier-generaal Snouckaert van Schauburg. Getiteld: "Registre de la liquidation"., sept. 1809-juni 1810; 99
- Paleizen., III.
  - Paleis te Amsterdam., A.
    - Brieven van de intendanten van het paleis te Amsterdam aan de intendant-generaal., 100
      M.A.P. Smissaert (20 januari 1808 no.19). Januari-december 1808.
      A.C.Snouckaert van Schauburg (22 december 1808 no.396) Januari 1809-Mei 1810.
      C.Hoynck van Papendrecht (12 mei 1810 no.4) 24 mei-augustus 1810.
      Verschillende brieven, staten van de kosten van het onderhoud, bestekken etc. 1808, 1809. 1 pak.
      Paleis te Utrecht.
    - Brieven van de intendanten van het paleis te Utrecht aan de intendant-generaal., 101; 1 pak
      A.C.Snouckaert van Schauburg (20 januari 1808 no.19) april 1808-januari 1809.
      Bidot, waarnemend. januari 1809-augustus 1810.
      H.Delatte januari 1809-augustus 1810.
      Staten van kosten wegens de inrichting en het onderhoud 1808 en 1809.
      Amelisweerd. Brieven van de concierge J.Langedijk 1809, 1810.
      Soestdijk. Instructiën. Brieven van de intendant 1808.
      Brieven van de concierge 1810. Requesten aan de Koning om aanstelling tot intendant van het paleis te Soestdijk jan. 1809, in handen van de intendant-generaal. Staten van kosten van onderhoud 1808 en 1810.
    - Journaal van ontvangsten en uitgaven voor het paleis te Soestdijk., Maart-december 1808; 102; 1 deel
  - Paleis het Loo., B.
    - Diverse Correspondentie, 103; 1 pak
      Brieven van de intendant van het paleis het Loo aan de Grootmeester van 's Koningshuis J. Baron van Tengnagel (21 november 1806 no.50) 1806-1807.
      Brieven van de intendanten van het paleis het Loo aan de intendant-generaal
      J. Baron van Tengnagel 1808-22 augustus 1809,
      De Massey (21 juli 1809 no.52) 31 augustus 1809-augustus 1810.
      Diverse correspondentie 1808-1810.
    - Diverse Correspondentie, 104; 1 pak
      Staten en andere stukken rakende het onderhoud, reparatiën, maken van nieuwe gebouwen en inrichtingen 1807-1809.
      Acten van aankoop van gronden in de nabijheid van het Loo. 1810. Opgaven van te doene reparatiën 18 mei 1807 en andere 1809. Bestekken 1808, 1809.
    - Inventaris van de meubelen op het Loo., 1 juli 1810; 105; 1 deel
      (Concierge le Sieur Georges 15 december 1808 no. 384, Concierge J.B.C.R. Ducroissy 21 juli 1809 no. 51.)
  - Paleis in het Bosch te 's-Gravenhage., C.
    - Diverse Correspondentie, 106
      Brieven van de intendant D.J. Guicherit aan de intendant-generaal (20 januari 1808 no.19) 1808.
      Brieven van J.Feuillet 1809-april 1810.
      Staten van gedane betalingen voor het onderhoud van het paleis, de tuinen, meubelen en andere annexe gebouwen 1808, 1809.
  - Paviljoen te Haarlem., D.
    - Diverse Correspondentie, 107
      Brieven van de intendant D.J. Guicherit aan de intendant-generaal (15 december 1808 no.385) 1809-augustus 1810.
      Lijsten van landen en gebouwen aangekocht ten behoeve der stichting van het paviljoen.
      Staten van kosten van aanleg en onderhoud 1809, 1810.
      (Concierge le Sr. Pache 20 februari 1809 no.36.)
  - Amelisweerd. (zie inventarisnummer 101)., E.
    Brieven van de concierge J.Langendijk aan de intendant-generaal 1809, 1810.
  - Paleizen algemeen, F.
    - Rapporten van de intendant-generaal aan de Koning, houdende toezending van staten van liquidatie der werken aan de verschillende paleizen 1808-1810, en de achterstallen van 1806 en 1807., 108; 1 pak
      Paleis Amsterdam.
      Paleis het Loo.
      Paleis Soestdijk.
      Paleis Utrecht.
      Pied à terre de Utrecht.
    - Ontwerpen en bestekken van werken aan de paleizen., 1806-1808; 109; 1 pak
      Registres des dépences pour la maison des pages.
    - janvier - juin 1807., 110
    - juillet - décembre 1807., 111
    - Journal général des recettes et dépenses en deniers au compte de Sa Majesté, Hotel des pages., janvier 1808-Août 1810; 112
    - Verschillende staten van uitgaven ten behoeve van het huis der pages., 1807-1810; 113; 1 pak
- Domeinen van de kroon., IV.
  - Verbaal van de intendant-generaal van de domeinen van Z.M. de Koning van Holland., 7 december 1806-ulto december 1807; 114
  - 1808 en als no. 114. Minunt-verbaal., januari en februari 1809; 115
  - Index op de decreten betreffende de domeinen over 1809 op de navolgende respecten., 116
    Huyssen en Malburgen.
    Oostfriesland.
    Borculo.
    het Loo.
    Dieren.
    Soestdijk.
    Amelisweerd.
    Ontvanger-generaal van Oostfriesland.
    Inspecteurs.
    Generalia.
  - Als voren over, 1810; 117
  - Registre des pièces appartenantes au bureau des domaines., 12 décembre 1806 - 24 ferrier 1809; 118
    Registres de la correspondance concernant les domaines.
  - 21 janvier 1807 - 13 décembre 1808., 119
  - 13 décembre 1808 - 31 décembre 1809., 120
  - 2 janvier - 30 Août 1810., 121
  - Diverse Stukken, 122
    Register van de domeinen van de Kroon en de particuliere eigendommen van de Koning.
    Registres des ordonnances.
    17 juillet 1806-31 décembre 1807. (Koninkl.huis no. 71)
    février 1809 - 4 septembre 1810. (Koninkl.huis no.98)
    Intendance des biens de la couronne en Hollande, des payements 1810, 1811. (Maison de l'Empereur nos. 187, 188).
    Mémorial 19 novembre 1807-31 décembre 1810. (Koninkl.huis no.48)
  - Diverse Stukken, 123
    Besluiten en correspondentie betreffende de aan de Koning af te stane domeinen 1807 en 1810.
    Rapporten en voordrachten aan de Koning zo van de ministers van financiën, als de grootmeester van 's Konings, de intendant-generaal en anderen betreffende de domeinen van de kroon 1806, 1807 en 1809. 1 pak.
    Brieven van de Koning aan de intendant-generaal 1809, 1810. (niet gevonden.)
  - Brieven van ministers aan de intendant-generaal., 1808-1810; 124
  - Rapporten van de inspecteur der Koninklijke domeinen R.C.Baron van Dorth tot Medler (31 januari 1808 no.31)., 1808-1810; 125
  - Breda., A.
    - Diverse Stukken, 126
      Generale staat van de domeinen van de stad en lande van Breda, 16 april 1808.
      Brieven van de rentmeester E. de Weert. januari-augustus 1808; 1 van december 1808, 1 van mei en 1 van juni 1809.
      Generale staat van de geestelijke goederen van den lande van Breda. 16 april 1807.
      Generaal rapport over 1807.
      Brieven van de rentmeester Johannes Adrianus Rijcken. januari-juli 1808.
      Brieven van de rentmeester der erfgranen van den lande van Breda. januari-juni 1808.
  - Steenbergen, Roozendaal, Nispen., B.
    - Diverse Stukken, 126; 1 pak
      Generale staat der domeinen van Steenbergen, Roozendaal en Nispen. 16 april 1807.
      Brieven van de rentmeester Mr. Emmerius C. de Weert. februari-augustus 1808.
      Conditiën van verpachting. 1807, 1808.
  - Oosterhout, Dongen, ter Braque., C.
    - Diverse Stukken, 127
      Generale staat der domeinen van Oosterhout, Dongen en ter Braque. 16 april 1807.
      Brieven van de rentmeester W.D. van Dompseler. november 1807-augustus 1808.
      Conditiën van verpachting en bestekken van werken. 1807, 1808.
  - Cranendonk en Eindhoven., D.
    - Diverse Stukken, 128
      Generale staat van de domeinen. 16 april 1807.
      Generale rapporten en bijlagen 1807, 1808.
      Conditiën van verpachting en bestekken van werken. 1808.
      Brieven van de rentmeester J.B. Swinkels. januari-augustus 1808.
  - Grave, Cuyk, Oploo., E.
    - Diverse Stukken, 128
      Generale staat van de domeinen van Grave, Cuyk en Oploo. 16 april 1807.
      Generaal rapport 1807.
      Brieven van de rentmeester Edmond Ruysch. januari-1 augustus 1808.
  - Borculo, Bredevoord en Lichtenvoorde., F.
    - Diverse Stukken, 129
      Verbaal wegens de domeinen van Burculo, Bredevoord en Lichtenvoorde 1807 met index.
      Brieven van de rentmeester A.W.Walijen. juli 1808-oktober 1810.
      Rapport van de inspecteur der Koninklijke domeinen R.C. van Dorth tot Medler 1809. (Bevindt zich in pak no.125.)
    - Rapport van de rentmeester wegens de resolutiën en authorisatiën gedurende het jaar 1808, door hem van de intendant-generaal en de inspecteur der domeinen ontvangen., 130
      Generale rapporten van de rentmeester A.W. Walijen.
      Borculo 1807-1810.
      Bredevoord 1807-1810.
      Lichtenvoorde 1807-1810.
    - Diverse Stukken, 131
      Conditiën van verpachting en staten der domeinen 1809, 1810.
      Bestekken van domaniale werken en memoriën van kosten 1809, 1810.
      Stukken rakende de Koninklijke stoeterij te Borculo 1808.
  - Dieren., G.
    - Verbaal wegens de domsinen van Dieren januari 1807-januari 1808. Index over, 132
      Brieven van de rentmeesters:
      A. Gelderman januari-april 1808.
      A. van Rhemen juli 1808 - november 1810.
      Generaal rapport van de rentmeester A. Geldermen over 1807.
      Generale staat der goederen van het domein van Dieren welke volgens besluit van 16 april 1807 aan de kroon zijn overgegaan.
      Staten der goederen 1808 en 1809.
    - Stukken betreffende de overeenkomst tot afstand van de domeinen Zevenaar, Huissen en Malburgen aan de Koning van Holland., 1808-1809; 133; 1 pak
  - Huyssen, Malburgen, Zevenaar en de Lijmers., H.
    - I. Brieven van de rentmeester der Koninklijke domeinen van Huyssen, Malburgen, Zevenaar en de Lijmers W.H. Roeloffzen., juni 1808-30 juni 1809; 134
      Zie stukken van commissarissen van de Koning tot in bezitneming dier goederen. Jan.1808. Inv. Nat.Dom. no.266.
    - II. Brieven als voren., juli 1809 - 1810; 135
      Rapport van de inspecteur der Koninklijke domeinen R.C. Baron van Dorth tot Medler, omtrent de renterij Lijmers 1808. (Bevindt zich in pak no.125.)
    - III. Staten der domeinen van Zevenaar, Lijmers, Huyssen en Malburgen 1808., 1809; 136; 1 pak
      Gespecificeerde lijsten van de jaarrenten, deputaat koren, wasgelden, St.Martini tinsen, rentij dienstgelden en drosten dienstgelden onder Zevenaar en de Lijmers, met opgaaf der betaling over 1809, 1810.
      Staten der domeinen 1808-1810.
      Staten van de inkomsten der Koninklijke domeinen 1808 en 1809 van Huyssen en Malburgen.
      Staten van de wezenlijke waarde van de Koninklijke domeinen, voormaals geestelijke goederen van het klooster Schledenhorst 1808 en 1809.
      Staten als voren behoord hebbende tot het klooster of convent Groot Boerlo 1808 en 1809.
      Rekening der domeinen van Zevenaar en de Lijmers 1808, 1809.
      Conditiën van verkoping van domeinen onder Huyssen en Malburgen 3 november 1808.
      Staten van verkochte domeinen.
    - Restant-staat van de inkomsten der Koninklijke domeinen onder Huissen enz. 1806-1807 en 1807-1808, en staat der inkomsten van idem over, 1808-1809 en 1809-1810; 137; 1 deel
    - Maandstaten der inkomsten en uitgaven der domeinen van Huissen enz. over, januari-november 1810; 138; 1 pak
  - Het Loo., I.
    - Diverse Stukken, 139; 1 pak
      Verbaal wegens de domeinen van het Loo en het Hoogsoerderbosch over 1807 - januari 1808, met index over 1807.
      Brieven van de rentmeesters der domeinen van het Loo:
      A. Gelderman januari-juli 1808.
      J. Baron van Tengnagel juli 1808-november 1810.
      Generale staat der domeinen aan de kroon overgegaan 16 april 1807.
      Staten der domeinen van het Loo. 1808-1810.
      Begroting en aanbesteding van werken. 1809 en 1810.
  - Amelisweerd., J.
    - Diverse Stukken, 140
      Brieven van H. van Ommeren, provisioneel rentmeester der Koninklijke domeinen van Amelisweerd aan de intendant-generaal 1808-1810.
      Brief van dezelfde van 4 mei 1810, waarbij,
      Conditiën waarnaar de intendant-generaal van 's Konings huis, daartoe geauthoriseerd bij Kabinets order van 10 maart 1809, zal verkopen de private koninklijke domeinen van Amelisweerd, met biljetten 25 mei 1809.
      Rekening van A.H.J. van der Plaat voor de nieuwe weg van Amelisweerd naar Utrecht. 1810.
  - Soest, Baarn en ter Eem., K.
    - 1 pak., 140
      Brieven van C.F. Simond, rentmeester der Koninklijke domeinen van Soest, Baarn en ter Eom. Januari-augustus 1810 en 2 brieven van februari 1811.
      Conditiën van verkoping, door de intendant-generaal, als daartoe gemachtigd bij Koninklijk besluit van 30 mei 1810, van de buitenplaatsen Canton en Peking en nog een buitenverblijf gelegen onder Baarn.
    - Generale correspondentie betreffende de Koninklijke domeinen., 141
    - Brieven van de rentmeesters der Koninklijke domeinen afkomstig van de commissie van administratie te Breda., Conditiën van verpachting 1808.; Januari-augustus 1808; 142; 1 pak
    - Generale staat der domeinen onder beheer der commissie van administratie te Breda, welke tengevolge van het besluit van Z.M. de Koning van 16 april 1807 aan de kroon zijn overgegaan., 143; 1 pak
    - Diverse Stukken, 144
      Diverse tabellen van de geestelijke goederen te Breda onder administratie van de rentmeester J.A. Rijcken,
      van de domeinen van de kroon onder administratie van de rentmeester J.F.J.Baesten,
      als boven van de rentmeester J. van den Heuvel,
      als boven van de rentmeester C.J. van Someren,
      als boven van de rentmeester E. de Weert. 2 stukken.
      als boven van de Teutonische orde, commanderij van Gemert, rentmeester J.H. Robijns.
      als boven van Ravestein.
      als boven van Boxmeer.
      als boven van Megen.
      als boven van Cranendonk en Eindhoven, rentmeester J.B. Swinkels.
      Tabelle der domeinen, genaamd erfgranen over stad en landen van Breda, onder administratie van de ontvanger F.C. Havermans.
      Tabelle van de domeingoederen staande onder administratie van de rentmeester A.J. van Alphen 13 november 1807.
      Tabelle van de belastingen uitgaande op de tienden en goederen onder de administratie als voren 16 november 1807.
      Presumptieve staten van ontvangst. 1808.
    - Staten van de domeinen der kroon met opgave van de baten en lasten., 145
      1. Eindhoven en Cranendonk. 2 stukken.
      2. Steenbergen, Roozendaal en Nispen. 2 stukken.
      3. Domeinen van de commissie van administratie te Breda onder de rentmeester A.J. van Alphen.
      4. als boven rentmeester J.F.J. Baesten.
      5. Grave, land van Cuyck en voormalige heerlijkheid Oploo. 2 stukken.
      6. Geestelijke goederen van Breda.
      7. Domeinen van Breda.
      8. Erfgronden van Breda. 2 stukken.
      9. Dieren.
      10. het Loo.
      11. het Hoogsoerderbosch.
      12. Borculo en Bredevoord.
      13. Lichtenvoorde.
      14. Steenbergen, Roozendaal en Nispen. (niet gevonden.)
      15. Domeinen van de commissie van administratie te Breda onder beheer van de rentmeester Floren.
      16. als boven rentmeester C.J. van Someren.
      17. als boven rentmeester P.J. Adan.
      18. als boven rentmeester H.T.D. l'Heureux.
      19. als boven rentmeester J. van den Heuvel.
      20. als boven rentmeester J.H. Robijns.
      21. Generale recapitulatie der inkomsten van de goederen afkomstig van de vorst van Nassau.
      22. als voren van de goederen onder beheer der commissie van administratie te Breda.
      23. Staat van de domeinen afkomstig van de commissie van administratie onder beheer van de rentmeester J.F.Baesten.
      24. als boven rentmeester H. Roerich.
      25. als voren waarvan de opbrengst is gezonden aan de tresoriergeneraal der commissie.
      26. Oosterhout, Dongen, ter Braque. 2 stukken.
      27. Staat van de domeinen afkomstig van de commissie van administratie onder beheer van de rentmeester H.F.D. l'Heureux.
      28. als boven Staat van de domeinen afkomstig van de commissie van administratie onder beheer van de rentmeester J.A.Hengst. 2 stukken.
      29. als boven Staat van de domeinen afkomstig van de commissie van administratie onder beheer van de rentmeester A.J.Kleinefeldt.
      Staat der goederen en domeinen onder administratie van de rentmeester E. de Weert.
- Domeinen in Oostfriesland., V.
  - Brieven van de minister van financiën aan de grootmeester van het huis des Konings., Brieven van de controleur-generaal der financiën in Oostfriesland Van Riemsdijk aan de grootmeester van het huis des Konings.; 1807; 11 december 1806 - 2 december 1807; 146
  - Brieven van de controleur-generaal van financiën in Oostfriesland Van Riemsdijk aan de intendant-generaal., 9 december 1807 tot april 1808; 147; 1 pak
  - Brieven van de administrateur der koninklijke domeinen in Oostfriesland R.A. de Salis (19 april 1808 no.145) aan de intendant-generaal., april 1808 - 9 juli 1810; 148-149; 2 pakken
    - Bestanddeel 1., 148
    - Bestanddeel 2., 149
  - Brieven van de landbouwmeester J.N. Franzius, provisioneel gechargeerd met de administratie der domeinen in Oostfriesland en Jeverland, aan de intendant-generaal. Maart-mei 1808. Hierbij: Brief van 21 maart 1808 waarbij wordt ingezonden: "Rapport des and Baumeisters Franzius und Oberförsters Lanzius Beninga die Beschäffenheit und Melioration der Forst Reviere Ost Frieslands betreffend., 150
  - Portefeuille "Diverse Correspondentie"., 151
    Brieven van de ontvanger-generaal der Koninklijke domeinen in Oostfriesland J.C.Freese (28 mei 1809 no.105) aan de intendant-generaal. juli 1809 - juni 1810 en 21 november 1810.
    Brieven van de inspecteur der Koninklijke domeinen in het departement Oostfriesland August Melvill (20 januari 1808 no. 19) aan de intendant-generaal. April - 9 augustus 1808.
  - Diverse correspondentie betreffende de domeinen van Oostfriesland 1806-1810., 152-153
    - I. Brieven aan de administrateur der domeinen in Oostfriesland R.A. de Salis. November 1808 - november 1809, 152
    - II. Brieven aan de administrateur der domeinen in Oostfriesland R.A. de Salis. december 1809-december 1810, 153; 2 pakken
  - Portefeuille bevattende instructiën en aanstellingen., 154
    Instructiën en aanstellingen van rentmeesters, voogden, moervoogden, dijk- en zijlrichters en andere domein-ambtenaren, lopende meest van 1778-1808, van de navolgende ambten:
    Aurich,
    Berum,
    Emden,
    Esens,
    Friedeburg,
    Greethzijl,
    Jever,
    Leer,
    Norden,
    Stikhausen,
    Wittmund,
    en betreffende het Forstambt.
    Instructiën voor de administrateur, de ontvanger-generaal en andere domein-ambtenaren in Oostfriesland 1809.
  - Twee portefeuilles, bevattende "Diverse Dossiers"., 155-156; 2 pakken
    - Diverse Stukken, 155
      Rapport van de staatsraad Appeluis aan de minister van binnenlandse zaken over de domeinen van Oostfriesland. Minuut zonder jaar.
      Verbaal van de verhandelingen der commissie tot onderzoek der oude belastingen binnen het departement Oostfriesland, benevens Reiderland, welke ingevolge de constitutie van het Rijk en de nieuwe financiële wetten behoren te vervallen, dan niet. Met de daarbij behorende bijlagen. Toegezonden aan de Koning bij missive van 15 april 1810. Origineel, getekend R.A. de Salis, Bley, Müller, Wiarda, J.C. Freese. (Met Franse vertaling van genoemd verbaal.)
      Beschouwingen omtrent de vereniging van Jever met Oostfriesland, door het gouvernement van Z.M. de Koning van Holland, en tevens een korte geschiedenis des lands en enige statistieke opmerkingen.
      Jever 8 april 1807. Hesslingh - Sethe. kopie.
    - Diverse Stukken, 156
      Stukken betreffende de commissis tot het in cultuur brengen van gronden 1809.
      Minuut-rapport omtrent de liquidatie der uitgaven over Oostfriesland over de jaren 1806, 1807 en 1808.
      Rapport aan de administrateur de Salis wegens de staat der in het departement gelegen koninklijke bossen. 27 januari 1809.-August Melvill.
      Requesten om gronden in erfpacht te mogen bekomen 1808-1810.
      Inventarissen van de domeinen van Oostfriesland, geformeerd uit de registers der inkomsten van 1806 en 1807.
  - Stukken betreffende de verkoop van domeinen in Oostfriesland 11 oktober 1808., 157; 1 pak
    Conditiën van verkoop van bouwhoeven in Wittmund mei 1810.
    Als voren van landerijen mei 1810.
  - Conditiën van verkoop van Koninklijke domeingronden. Oningevuld., 158; 1 pak
  - Zes portefeuilles bevattende verschillende staten van de inkomsten en uitgaven der domeinen in Oostfriesland., 159-164; 6 portefeuilles
    - I. Liquidatie der inkomsten van de provincie Oostfriesland ingezonden door de controleur-generaal van financiën Van Riemsdijk 1806, 159
      Verschillende staten 1806.
    - II. Als voren 1806-7, 160
    - III. Als voren 1807-8, 161
    - IV. Als voren 1808-9, 162
    - V. Als voren 1809-10 I, 163
    - VI. Als voren 1809-10 II, 164
  - Bestekken en begroting van kosten van werken in Oostfriesland., 1808-1810; 165; 1 pak
- Intendant der Keizerlijke kroongoederen in Holland., VI.
  - Drie registers van uitgaande brieven. Civiele lijst., 1810, 1811, 1812; 166-168
    - Bestanddeel 1., 166
    - Bestanddeel 2., 167
    - Bestanddeel 3., 168
  - Drie portefeuilles met het opschrift: Keizerlijke Kroongoederen. Diverse dossiers., 169-171; 3 portefeuilles
    - Diverse Stukken, 169
      Keizerlijke decreten betreffende de Keizerlijke kroongoederen in Holland 1810-1813.
      Proces-verbaal van overname door S.J.Amiet, auditeur van de staatsraad, waarnemend intendant van de Keizerlijke kroongoederen in Holland van J.A. Twent, intendant-generaal van het huis des Konings, van de titels, papieren, registers en plans behorende tot het voormalig huis des Konings 7 september 1810.
      Decreten en brieven van de algemene stedehouder in de Hollandse departementen, Duo de Plaisance 1810, 1811 en twee brieven van 1813.